臺灣臺中地方法院刑事判決　　　　九十四年度易字第七七六號
公　訴　人　臺灣臺中地方法院檢察署檢察官
被　　　告　甲○○
上列被告因偽造文書案件，經檢察官聲請以簡易判決處刑（九十
四年度偵字第二五四九號），本院豐原簡易庭認為不宜以簡易判
決處刑，簽移由本院刑事庭依通常程序審理，本院合議庭裁定由
受命法官獨任行簡式審判程序，判決如下：
    主  文
甲○○共同偽造公印文，累犯，處有期徒刑伍月，如易科罰金，
以參佰元折算壹日；扣案之偽造「丙○○」汽車駕駛執照壹張沒
收。
    犯罪事實
一、甲○○之素行欠佳，曾因多次違反毒品危害防制條例案件及
    一次違反槍砲彈藥刀械管制條例案件，經本院分別以民國八
    十九年度中簡字第二０一０號、八十九年度豐簡字第一０一
    號、九十年度易字第一九三五號、九十一年度中簡字第四五
    六號及九十年度豐簡字第五二五號判決分別判處有期徒刑五
    月、四月、六月、三月及三月確定（均得易科罰金），後三
    判決所宣告之刑，並經本院以九十一年度聲字第一九０六號
    裁定合併定應執行刑為有期徒刑十月確定；嗣經送監接續執
    行，於九十二年三月二十日假釋中付保護管束出監，並於九
    十二年十月九日縮刑期滿未經撤銷假釋，其未執行之刑，以
    已執行論。詎其猶不知悔改，復於九十三年十二月底，因其
    另涉違反毒品危害防制條例案件通緝中，為隱匿身分、躲避
    員警之追緝，乃於綽號「大頭」之真實姓名年籍不詳成年男
    子提議下，共同基於偽造公印文及偽造特種文書（具有其他
    相類證書性質之汽車駕駛執照）之犯意聯絡，由甲○○在不
    詳地點，將自身之相片一張及新臺幣五千元之報酬交予「大
    頭」，由「大頭」於不詳時、地，以將甲○○之相片黏貼於
    載有「丙○○」年籍資料之汽車駕駛執照上，並於證件紙本
    及相片與證件紙本之騎縫處，分別偽造「交通部駕駛執照製
    發之章」及「交通部公路總局簽發之章」（為鋼印）等公印
    文之方式，共同偽造完成「丙○○」之汽車駕駛執照一張，
    分別足以生損害於丙○○本人及公路主管機關對於汽車駕駛
    執照核發與管理之正確性。而甲○○於九十三年十二月底相
    隔約三日），與「大頭」相約在臺中市○○區○○路與崇德
    路口處會面，取得將該偽造完成之「丙○○」汽車駕駛執照
    後，即隨身攜帶、以備不時之需。嗣甲○○於九十四年一月
    二十四日晚上六時許，因前開通緝案件為警在臺中市○○區
    ○○路三段八十九號前停車場處逮捕，經警在其皮夾內扣得
    前開偽造之「丙○○」汽車駕駛執照一張，而查悉上情。
二、案經臺中市警察局第四分局報告臺灣臺中地方法院檢察署檢
    察官偵查後，聲請以簡易判決處刑，本院改由受命法官獨任
    行簡式審判程序。
    理  由
一、認定犯罪事實及量刑審酌之依據：
  (一)被告甲○○之自白。
  (二)證人即被害人丙○○於檢察官訊問時之證、指述。
  (三)臺中市警察局第四分局搜索扣押筆錄、扣押物品目錄表各一
    份，查獲現場相片三張（附於偵查卷第二十三至第二十六頁
    及第三十三頁、第三十四頁）。
  (四)扣案之偽造丙○○汽車駕駛執照一張（置於偵查卷證物袋內
    ）。
  (五)交通部公路總局臺中區監理所豐原監理站九十四年四月二十
    六日中監豐字第0940006580號覆函（依該函所示丙○○之汽
    車駕駛執照係於八十年八月二日始經考領，與扣案之「丙○
    ○」汽車駕駛執照上載發照日期不符，結合證人即被害人丙
    ○○所為：其汽車駕駛執照早經吊銷等語之證述，足以認定
    本件扣案之「丙○○」汽車駕駛執照為偽造而非變造）。
  (六)臺灣高等法院被告全國前案紀錄表（被告累犯、前案及素行
    之認定）。
二、被告甲○○與綽號「大頭」之成年男子共同偽造「交通部駕
    駛執照製發之章」及「交通部公路總局簽發之章」（為鋼印
    ）等公印文之行為，雖為起訴事實（以簡易判決處刑之聲請
    視為起訴）所未敘及，惟被告此部分之行為，與其業經起訴
    犯罪事實部分，既具有牽連犯之裁判上一罪關係，為起訴效
    力所及，本於審判不可分之原則，本院仍應併予審理（司法
    院大法官會議釋字第八十二號解釋參照）。
三、扣案之偽造「丙○○」汽車駕駛執照上偽造之「交通部駕駛
    執照製發之章」及「交通部公路總局簽發之章」各一枚（為
    鋼印），為偽造之公印文，應依刑法第二百十九條之規定宣
    告沒收。至該偽造汽車駕駛執照上被告甲○○之相片一張及
    證件之其餘部分，分別為被告所有供犯罪所用之物或因犯罪
    所得之物，均應依刑法第三十八條第一項第二款或第三款之
    規定宣告沒收。
四、適用之法條：刑事訴訟法第四百五十二條、第二百七十三條
    之一第一項、第二百九十九條第一項前段、第三百十條之二
    、第四百五十四條第一項，刑法第二十八條、第二百十八條
    第一項、第二百十二條、第五十五條、第四十七條、第四十
    一條第一項前段、第二百十九條、第三十八條第一項第二款
    、第三款，罰金罰鍰提高標準條例第一條前段、第二條。
本案經檢察官乙○○到庭執行職務。
中    華    民    國  九十四  年    八    月  三十一  日
                臺灣臺中地方法院刑事第六庭
                        法  官  鄧  敏  雄
上正本證明與原本無異
如不服本判決，應於判決送達後十日內向本院提出上訴狀，上訴
於臺灣高等法院臺中分院（須附繕本）。
                        書記官  黃  士  益
中    華    民    國  九十四  年    八    月  三十一  日
附錄本案論罪科刑法條全文：
刑法第二百十八條第一項
偽造公印或公印文者，處五年以下有期徒刑。
刑法第二百十二條
偽造、變造護照、旅券、免許證、特許證及關於品行、能力服務
或其他相類之證書、介紹書，足以生損害於公眾或他人者，處一
年以下有期徒刑、拘役或三百元以下罰金。
